【裁判字號】    96,簡上,870
【裁判日期】    970516
【裁判案由】    賭博等
【裁判全文】
臺灣板橋地方法院刑事判決             96年度簡上字第870號
公  訴  人  台灣板橋地方法院檢察署檢察官
上  訴  人
即  被  告  甲○○
            乙○○
上列被告等因恐嚇案件，被告等不服本院於民國96年7 月13日以
96年度簡字第4016號所為第一審刑事簡易判決（偵查案號：95年
度偵字第5612號），均提起上訴，經本院改用通常程序，並為第
一審判決如下：
    主  文
原判決就甲○○、乙○○恐嚇部分均撤銷。
甲○○、乙○○被訴恐嚇部分均無罪。
    理  由
一、本件聲請簡易判決處刑意旨略以：被告乙○○（按被告乙○○同時另涉賭博犯罪部分，則未據上訴）因與友人丁○○（
    按係同案被告，惟未上訴）、年籍不詳綽號「小珍」之成年
    人於民國（下同）94年1 月10日簽賭由告訴人丙○○（按亦
    係同案被告，惟亦未上訴）所經營之「臺灣大樂透」賭博，
    後雙方發生彩金之糾紛，丁○○、被告乙○○竟以言詞「如
    不付錢有追殺命令，要至你住處放鞭炮等語」告訴人丙○○
    ，致其因之心生畏懼，隨即透過被告甲○○及組頭張耀升（
    按亦係同案被告，惟亦未上訴）出面協調，簽立切結書並陸
    續交付現金新臺幣（下同）150 萬元及面額為15萬元及10萬
    元各2 紙（合計50萬元）之支票4 紙予丁○○、被告乙○○
    。另被告甲○○於94年1 、2 月間，以電話向告訴人丙○○
    恐嚇「你如果真的票止付下去，你們絕對出人、出事情，我
    敢說這一句」、「我敢跟你說這句，這句我敢大聲跟你說，
    你真的票給他止付，絕對出事情」、「你票止付，票止付絕
    對保證百分之一百出事情，我敢說這樣」、「那是我在想的
    ，應該是百分之一百會這樣，票開出來沒有給人家領，說真
    的光是拿票要來找你，你說，說一句難聽的，你人靜靜的被
    押走，你不知道押到哪，你都不知道，我敢跟你說」、「你
    坐下去船破海坐底，最後是沒辦法收拾，或是出人命，還是
    假使人被押走怎樣，這你們自己稍微去想一想，不要亂亂做
    」等語（按聲請簡易判決處刑書上漏載「「你坐下去船破海
    坐底，最後是沒辦法收拾，或是出人命，還是假使人被押走
    怎樣，這你們自己稍微去想一想，不要亂亂做」等語），致
    告訴人丙○○心生畏懼。嗣於94年7 月1 日11時許，因不知
    情之呂俊德、楊政達及張貴恆持告訴人丙○○所簽發上開面
    額15萬元之支票向告訴人丙○○催討，經告訴人丙○○報警
    處理，始查悉上情，因認被告2 人均涉有刑法第305 條之恐
    嚇罪嫌云云。
二、按「犯罪事實應依證據認定之，無證據不得認定犯罪事實」
    刑事訴訟法第154 條第2 項定有明文。
三、訊據被告乙○○固坦承於上開時地簽賭告訴人丙○○所經營
    上開「台灣大樂透」賭博，並與告訴人丙○○發生彩金之糾
    紛，被告甲○○亦坦承確在電話中對告訴人丙○○說過「我
    敢跟你講，你如果票止付，絕對出事情，我敢說這一句」、
    「你票止付，絕對百分之一百出事情，我敢這樣講」、「那
    是我在想的，應該百分之一百會這樣，說難聽你人靜靜的被
    押走，押到哪你都不知道，我敢說」等語，惟被告甲○○、
    乙○○2 人均堅決否認上開犯行，被告甲○○辯稱：伊當時
    只是幫丙○○做中間人協調，伊怕丁○○跟丙○○會出事情
    ，才講這些話，並沒有恐嚇丙○○的意思等語；被告乙○○
    則辯稱：伊沒有跟丁○○一起去找過丙○○，也沒有恐嚇丙○○等語。經查：
(一)被告甲○○部分：
  1.被告乙○○與丁○○、「小珍」於民國（下同）94年1 月10
    日簽賭由告訴人丙○○所經營之「臺灣大樂透」賭博，後雙
    方發生彩金之糾紛，並由告訴人丙○○找被告乙○○之父即
    被告甲○○出面聯絡協調解決等情，業據告訴人丙○○於偵
    查中及本院審理時指訴明確，並為被告甲○○、乙○○2 人
    於本院審理時所不否認，復核與同案被告張耀升、王林淑貞
    、丁○○3 人供述之情節，均相符合，另有告訴人丙○○所
    提出簽單2 紙，在卷可稽，雖堪認定。
  2.又被告甲○○受告訴人丙○○上開所託之後，曾在第2 段與
    告訴人丙○○之電話聯繫中，對告訴人丙○○說「「你如果
    真的票止付下去，你們絕對出人、出事情，我敢說這一句」
    、「我敢跟你說這句，這句我敢大聲跟你說，你真的票給他
    止付，絕對出事情」、「你票止付，票止付絕對保證百分之
    一百出事情，我敢說這樣」、「那是我在想的，應該是百分
    之一百會這樣，票開出來沒有給人家領，說真的光是拿票要
    來找你，你說，說一句難聽的，你人靜靜的被押走，你不知
    道押到哪，你都不知道，我敢跟你說」、「你坐下去船破海
    坐底，最後是沒辦法收拾，或是出人命，還是假使人被押走
    怎樣，這你們自己稍微去想一想，不要亂亂做」等語乙節，
    業據本院於97年4 月10日審判期日時當庭播放勘驗由告訴人
    丙○○所提出電話錄音帶乙捲（B 面）後查證屬實，此有本
    院97年4 月10日審判筆錄（第3 、4 頁）可稽，亦為被告甲○○所供承不諱，雖亦堪認定。惟：
  3.查被告甲○○受告訴人丙○○上開所託之後，曾先後與告訴
    人丙○○在電話中連繫對話至少3 次，此揆諸業據本院於97
    年4 月10日審判期日時當庭播放勘驗由告訴人丙○○所提出
    上開電話錄音帶乙捲（B 面）後，本院上開勘驗筆錄之勘驗
    結果記載「一、錄音帶Ｂ面中有三段丙○○、甲○○之電話
    中對話，第一段時間長約1 分37秒，第二段時間長約36分26
    秒，第三段時間長約7 分。第一、二段對話內容應是由丙○○打電話給甲○○，第三段對話內容應是由甲○○撥打電話
    給丙○○」即明，而其中僅上開第2 段之電話錄音中，被告
    甲○○確曾對告訴人丙○○說「你如果真的票止付下去，你
    們絕對出人、出事情，我敢說這一句」、「我敢跟你說這句
    ，這句我敢大聲跟你說，你真的票給他止付，絕對出事情」
    、「你票止付，票止付絕對保證百分之一百出事情，我敢說
    這樣」、「那是我在想的，應該是百分之一百會這樣，票開
    出來沒有給人家領，說真的光是拿票要來找你，你說，說一
    句難聽的，你人靜靜的被押走，你不知道押到哪，你都不知
    道，我敢跟你說」、「你坐下去船破海坐底，最後是沒辦法
    收拾，或是出人命，還是假使人被押走怎樣，這你們自己稍
    微去想一想，不要亂亂做」等語，其餘上開第1 段及第2 段
    之電話錄音中則均未見被告甲○○對告訴人丙○○說及此語
    ，且上開第1 段及第2 段之電話通聯，均係由告訴人丙○○
    主動撥打給被告甲○○，甚至被告甲○○在上開第3 段撥打
    電話與告訴人丙○○連繫時，告訴人丙○○亦未有因被告甲○○前在第2 段電話連繫中曾對其說「「你如果真的票止付
    下去，你們絕對出人、出事情，我敢說這一句」、「我敢跟
    你說這句，這句我敢大聲跟你說，你真的票給他止付，絕對
    出事情」、「你票止付，票止付絕對保證百分之一百出事情
    ，我敢說這樣」、「那是我在想的，應該是百分之一百會這
    樣，票開出來沒有給人家領，說真的光是拿票要來找你，你
    說，說一句難聽的，你人靜靜的被押走，你不知道押到哪，
    你都不知道，我敢跟你說」、「你坐下去船破海坐底，最後
    是沒辦法收拾，或是出人命，還是假使人被押走怎樣，這你
    們自己稍微去想一想，不要亂亂做」等語，而因之心生畏懼
    拒絕接聽或在上開第3 段電話連繫中，對被告甲○○表現出
    任何唯唯諾諾之情，反而在上開第3 段電話連繫中對被告甲○○說「商量也是說要法律去制裁啦，對，他靠流氓多，我
    讓法律去制裁」、「商量也是說要法律去制裁啦，對，他靠
    流氓多，我讓法律去制裁」、「讓法律去走就好了，怎麼會
    不能收拾」、「我告下去他敢對我怎麼樣，對不對，如果有
    怎麼樣都要找他，我人如果有什麼事情就都是他做來的」、
    「告下去是保全我的安全」、「沒告下去被人家硬去玩的，
    被人吃玩的」、「如果沒辦法，就讓法律去制裁」、「我現
    在大哥大給他打都沒在接」、「他約我今天要跟我說」、「
    對啊，我前天打給他，他也說我這幾天有事情，我要禮拜日
    ，禮拜日就是今天，他說我後天在跟你說，今天嘛，要跟我
    說，我現在打都打不通這樣子」、「你就，你見證人如果看
    到就勸他，不然你一些給他還他，你就每樣都用假的，詐騙
    ，人都有證據了，你如果說一些還他，大家就都沒事」、「
    我也是這樣跟他說啊，我也是這樣跟他嗆啊」、「我有跟他
    嗆，我有跟他嗆」等語（見本院上開勘驗筆錄附件譯文第15
    至17頁）在卷，此有本院上開勘驗筆錄附件譯文乙份可佐，
    則告訴人丙○○於被告甲○○在上開第2 段電話連繫中對其
    說「你如果真的票止付下去，你們絕對出人、出事情，我敢
    說這一句」、「我敢跟你說這句，這句我敢大聲跟你說，你
    真的票給他止付，絕對出事情」、「你票止付，票止付絕對
    保證百分之一百出事情，我敢說這樣」、「那是我在想的，
    應該是百分之一百會這樣，票開出來沒有給人家領，說真的
    光是拿票要來找你，你說，說一句難聽的，你人靜靜的被押
    走，你不知道押到哪，你都不知道，我敢跟你說」、「你坐
    下去船破海坐底，最後是沒辦法收拾，或是出人命，還是假
    使人被押走怎樣，這你們自己稍微去想一想，不要亂亂做」
    等語後，告訴人丙○○是否確實因之心生畏懼，已容有置疑
    ，至為顯然。
  4.又被告甲○○除在上開第2 段電話連繫中，確曾對告訴人丙○○說「你如果真的票止付下去，你們絕對出人、出事情，
    我敢說這一句」、「我敢跟你說這句，這句我敢大聲跟你說
    ，你真的票給他止付，絕對出事情」、「你票止付，票止付
    絕對保證百分之一百出事情，我敢說這樣」、「那是我在想
    的，應該是百分之一百會這樣，票開出來沒有給人家領，說
    真的光是拿票要來找你，你說，說一句難聽的，你人靜靜的
    被押走，你不知道押到哪，你都不知道，我敢跟你說」、「
    你坐下去船破海坐底，最後是沒辦法收拾，或是出人命，還
    是假使人被押走怎樣，這你們自己稍微去想一想，不要亂亂
    做」等語外，亦多次在上開3 段電話中對告訴人丙○○說「
    我就叫他打電話給你，你跟他約看怎樣，什麼樣，我幫你找
    讓你跟他接洽這樣」、「好吧，看你們怎麼樣，這清楚，我
    想是，那有什麼好再說的，你還有要錢給他，不然要怎麼講
    ，我不知道」、「好啦，我給你們傳達給你，看你們要怎麼
    樣，說一句要相殺人命也沒有我的事，看你們要告他，還是
    ，我昨天有跟你們說，要用流氓跟他們輸贏怎樣，跟他們砰
    砰也是你們的事」、「對啊，這樣才是對，我們年紀這麼多
    ，講話，你說這麼多天，這樣就不對，昨天到現在那有說你
    跟我講這麼多天，對不對，我們年紀這麼多，說話要有標準
    ，對不對」、「我不知道啦，有詐騙沒有詐騙怎樣，我不知
    道啦，反正，反正那是你們的事，看你們要怎樣用，要告他
    ，也是我也沒意見，你們要相殺，我也沒意見，對不對，好
    了」、「有啦，我那個算是前天晚上有跟他聯絡，我昨天沒
    空，所以沒打給你，你就說與他通過一次電話」、「他說是
    說那是他的朋友，他的朋友是真的，算是說那個，那個他，
    算是他，什麼樣他都不知道啦，他就.... 」 、「你既然要
    說給我聽就不用問我了，對不對，我有去找他，他說跟你拿
    這樣說是還是很少啦喔，算是他們那個，算是昨天晚上，算
    是前天晚上，我們說是前天晚上，他說明天他，明天就是昨
    天，昨天他們出事情說要下去高雄啦，要下去高雄啦，說那
    個，他們要下去高雄啦，算是說他在說跟你們拿這樣還是很
    少啦，你不要跟他說要怎麼樣又怎麼樣啦，說如果出人命那
    是沒有他的事，我說是我可以說沒有我的事啦，啊你們去做
    的，我是不知道啦，算是說，說一句比較難聽的，他們說要
    放，說如果是去放鞭炮，放鞭炮是什麼意思，我是，應該你
    們聽得懂，我.... 」 、「我說你們不能這樣搞，你們這樣
    搞下去也是對你們也不好，我也這樣說，我說不要說放鞭炮
    的事，放鞭炮這樣子對你們也不好，應該說我現在再跟你們
    說喬一下讓你們那樣，有什麼事沒有我的事，確實也沒有我
    們夫妻的事情」、「去這也是你們歡喜給他簽的，你這不能
    怪我們，對吧！你現在」、「帶來，算是這話說來，那個也
    是你們要給他簽的，他們也現金來給你們簽怎樣，簽牌事實
    我們也不知道，他還交代中了不讓我們知道，事實上我們確
    實就真的不知道，我們只有是能說做到如此，說一句快一點
    ，說一句快一點，要放鞭炮要去相殺是怎麼樣，這你怎麼可
    以怪我們，對不對？你說要我找他們，找他們，你就說前天
    晚上，算是前天晚上，你就說有跟他通過兩次電話，事實你
    就還先跟他通過電話，你何必一直找我幹嘛」、「說就是這
    樣，說就是我現在這樣給你回答這樣子就對了，你說，我就
    是那晚去找約在外面，我也不知道他家在哪，我也不知道，
    用電話通約在外面，約在外面他也是說，說你有跟他通過二
    次電話」、「跟他通過兩次電話啦，他說去簽也是他朋友啦
    ，有什麼怎樣做手，事實我也不知道，這種我們就不知道，
    簽什麼號碼我們就是不知道，你有什麼根據，有沒有？他如
    果說，你說要告，他說要告你去告他啊」、「這我不知道，
    你搞下去，說一句比較快的，我就這樣跟你說，你最好是把
    我錄音下來，你們搞下去，也沒有我的事，對不對，你們搞
    下去，相殺人命，還是怎樣，那我沒辦法去給你們負責，再
    次找人怎樣，對不對，我是最坦白跟你講」、「這我不知道
    啦，這我是不知道啦，你算是說，我見證人，真的有看見好
    像說，這個這個這個字寫在在在，在在，錢我知道，真的，
    啊你責任，我要有什麼責任，對不對！我說個實的，我也不
    是說，講一句較快的，我也不是說有賺湯有賺粒，還是說我
    有怎麼樣，對吧，你就還會說他們說不要讓我們知道，你想
    這樣子你還不相信我們不知道這件事情，是不是，我們年紀
    都60幾了，你憑良心說，好不好？你如果說我們今天知道這
    件事情，說王的跟他老婆來跟我們騙，對不對」、「這我不
    知道啦，不是，我意思是說，我們兩個這樣說，我跟你說啦
    ，我說給你聽他們那種是雙腳帶一支藍葩的啦，我跟你們講
    ，你們是跑不掉的，這樣我敢跟你說，你們假使說，假使說
    他們其中有人出事情，他們人人馬那麼多，你是光的，他們
    是暗的，這樣我敢說這句，這句話這是我覺得說我們大家是
    好朋友，這是講個坦白話，你如果出事，不要再打電話給我
    找我這樣子就好了，對不對，是吧？啊我們，你們，我們是
    光的，他們是暗的，假使說他們那邊若被你怎樣，假使說有
    什麼問題，他們人馬，他們人馬也那麼多，他要找我們，我
    們不知道，時時刻刻我們也不知道，有要來找我們，我們也
    不知道，我是這樣跟你講，對不對，你如果以後有什麼事，
    像是出人命，還是說，還是說怎樣，你不要再打電話找我，
    我也沒辦法，事實給你想，我哪有辦法，是不是，他就還跟
    你說不要跟我們說，我們事實就不知道，你們找我，我也找
    他不到，我也沒辦法啊，對不對，我們這是說話要公道，我
    們年紀有這麼多了，你如果要惹這個事情出來，你船破是海
    坐底啦，我跟你講，當作話說」、「啊這我跟你說啦，兄弟
    事，在做事情，跟我們想的沒有那麼單純，你就這樣講，對
    不對，兄弟事在做事情，說一句，那出門出來怎會空著身軀
    出來，你想也知道，對不對，兄弟事做事情跟我們生意人在
    做事情，想的不一樣啦，你就要瞭解這樣，對不對」、「這
    是我在想的啦，這是我在想說怕會出人命，不要搞最好，我
    是這樣跟你說啦。大家好朋友我是這樣說，我也不，我也不
    是愛事情啦，我也是不要讓你這樣打電話來這樣打擾啦，我
    說個最坦白的」、「好啦，好啦，不然看你們想要怎麼搞，
    你去跟他搞，你不要再找我，這樣就好了，對不對」、「找
    我？你如果，說一聲他如果來，你如果出事情，他們如果來
    找你們，我也不知道，你要找我，我就辦法嘛？對吧，我一
    個人能檔子彈嗎？我說個最坦白的是這樣啦，對不對，你找
    我，我能有辦法幫你檔子彈是嗎？我們說最坦白的就是這樣
    ，對不對，不然我這條命，不要這條命來配他就樣不就好了
    ，你講這樣」、「我跟你說啦，如果說兄弟事如果只是這樣
    ，他怎麼會怕你找，我們說個最坦白的，我敢說這句啦，他
    就社會在奔波的，那會怕印一個手印，說在在在找啦，對不
    對，雙腳帶一個藍葩啦，晃來晃去這樣，我跟你說啦，他要
    找我們隨時要找，時時刻刻找得到啦，我們要找他沒有那麼
    簡單的啦，刑事警察在抓人在找人就沒那麼快找了，我們去
    哪裡那麼快找，他暗的，他要用暗的來說真的要找我們是很
    簡單就會中的，我跟你們說個實的啦，你們如果要搞，我是
    大家好朋友，我是勸你啦，你如果要搞也是沒辦法，我也沒
    ，我也沒叫你說不行啦，對不對」、「我是說，最好是說，
    你如果說支票要給他擋起來，包括你第二個兒子也有出來，
    你女兒也有出來，你也有出來，大家都會，你們如果出事情
    ，我跟你們說個最實的，出事情，我們事先，我最好是說出
    來的話，你有錄音下來啦，最好是搞下去，我是有一直叫你
    說，你不要去這樣搞，如果搞下去，你找我，我是沒辦法啦
    ，說起來，不然你只有叫我說，如果要打是要打打我這樣就
    好，你只有可以去說這句就好嘛，對不對，我就，你真的，
    我這無辜的，你一直你要找我，我是要叫我去怎麼樣啦，對
    不對，我們說話要公道，天理要對良心」、「我敢跟你說這
    句百分之一百沒辦法可以收回的，你如果支票把人家擋下來
    ，絕對百分之一百就出事情啦，我敢跟你說這句，你出事情
    會怎樣我不知道啦，我不敢給你負責」、「我在想是說最好
    你們母子、兒子、女兒、你先生，你們商量看看，這件事情
    做下去的嚴重性，可不可以做，商量看看，你不要自己一個
    人靜靜的做，你做下去船破海坐底，最後是沒辦法收拾，或
    是出人命，還是假使人被押走怎樣，這你們自己稍微去想一
    下，不要亂亂做，他們這種，我跟你說，他們這種人，你社
    會事應該，你也曾聽人家說，這有法律是有法律，大家那有
    在守法律，有一些不守法律的死犯、跑路的，那有在守法律
    ，對不對，那如果是我們老實人、生意人是當然守法律，那
    台車該那裡不能停，停了被人開單也要拿去繳啦，對不對，
    你如果是贓車他怎麼會去繳，紅單就紅單，他是贓車，作案
    的贓車他那會繳什麼紅單，什麼繳的很貴，那貴的到他，總
    而言之，我們跟那種人不能比，這樣子說起來就是這樣就對
    」、「你如果要做事情沒關係，你們大家商量，夫妻、兒子
    、女兒就都有參加，你們商量看看，這件事可不可以做，做
    下去後果會怎麼樣，你們商量好才去做，不要隨便做一做，
    之後再打電話來找王仔，我就拿你沒辦法，不然你最多叫我
    去擋子彈就好了，不然你要，我哪有辦法，對不對，我哪有
    辦法怎麼樣，我們夫妻哪有辦法怎麼樣幫你們排解，不然是
    說他，叫我們夫妻倆擋子彈，擋子彈不就他要來打到我，他
    如果要打到你們，我哪有辦法，他們要做的事情，何時來，
    突然來怎樣，我們哪有辦法，你叫警察在那給你保護，你也
    沒辦法24小時都保護到，你想是不是這樣，對不對，你光一
    直怪我們夫妻，我們夫妻，你話說起來，也不是說，雖然說
    叫你，他跟你，帶你們去的，簽是沒錯，人去簽也是現金給
    你簽怎麼樣，對不對，我們，他也是交代說不要讓我們，我
    老婆知道，你如果是說我們這如果就知道，故意說怎樣做，
    你今天，我們我們夫妻，我老婆來承擔責任，對不對，你，
    給你，你這樣子，你自己就瞭解這個意思，你今天，我就話
    給你說這麼多了，你如果出事情你不要再找我們，對不對，
    我們也沒辦法找，不是說有辦法說不幫你做事情啦，就應該
    做的我們就有做了，你再來沒辦法做的我們也沒辦法，你刑
    事警察，你說要抓人抓不到，你就有辦法是嗎？對不對，我
    們說話要公道，你現在只有要咬我，咬我我也沒什麼可以讓
    你咬，對不對」、「喔，這時年到了，事實我也是沒空，對
    不對，你根本事實喔，我跟你說啦，我們說個實，比較坦白
    的啦，騙我也不知道，沒騙我也不知道啦，最好是說這件事
    情」、「他們那群人，說一句比較快的，那有的死犯的也有
    ，我跟你們說，你社會的事情，死犯很多，對不對，搞下去
    我說一句最難聽的，萬一你人如果失蹤，反倒是費事，我敢
    說這句啦。不要搞是，我是勸你們不要搞有比較好啦，你如
    果給你搞到說他們這邊有人會抓去關，抓去關後邊的人也還
    是有很多，你，人家怎麼會放過你們，你等下如果人失蹤了
    要怎麼辦，對不對，我是大家是好朋友說一些這種話給你們
    聽，你如果要搞我也不敢叫你不要搞，你，我那天也說，不
    然你用兄弟跟他去喬，去跟他拼也沒關係，拼一拼怎麼樣，
    拼一拼是不是如果相殺人命，還是說兩方面如果怎麼樣，是
    不是一樣又找到這邊來，對不對，我們是跟他們較沒得拼啦
    ，我說一句實的啦，我是勸你啦，你如果要搞，我也不敢叫
    你不要搞，你儘管給他搞，搞看看他們那些能讓你抓得完，
    你想也知道，他們暗的，要來找我們，什麼時候要來找我們
    ，我們不知道啦，我們現不現，不然你除了搞一搞，你出國
    搬到外國去啦，讓他找不到，不然他，現在說一句快的，你
    這樣想也知道，對不對，我是勸你們說，他如果要跟你說，
    你看要怎麼跟他說，你如果要追求說要錢回來，我敢說百分
    之一百說不可能啦，你說組頭，你如果有辦法跟他追錢回來
    ，我才不相信，說一句比較快的，人家兄弟給他錢拿去也分
    去也吃光了，你如果組頭，你自己說的，說組頭把你吃去了
    ，那是你說的，對不對」、「你如果錢有辦法討回來，我敢
    說一句啦，我隨便你說要怎麼樣啦。人兄弟事，錢人既然拿
    去，已經吃完分完了，這樣說，說一句比較簡單就是，那有
    能，鴨寮怎麼能在放蚯蚓，錢拿去怎麼可能再拿回來還你，
    你想也知道，對不對」、「我跟你說啦，告好像藥漏，你生
    意人最好是，是說他那個如果有地方找人，知道他住在哪裡
    那種是，那種我不知道啦，你如果說，你強要來搞這個對你
    是不好啦，我敢說這句啦，你如果要一直搞這個，搞到今天
    如果出人命，出事情喔，是反倒不好啦，那是說大家我們是
    好朋友，好像說相勸相勸啦，我們跟他們不能挺的，他，好
    啦，讓你說，就算說那個組頭，那個就算說那個有事情啦，
    他有辦法一次叫那麼多人來，難道真的真的那個有出事情」
    、「這怎麼樣，我是勸你這樣啦，你最好是不要搞比較好，
    搞下去大家應該是對你比較不好啦，我是敢說這句啦」、「
    對啊，你就聽我說，我是說給你聽，給他知道一下，你們大
    家商量一下，要用兄弟要跟他輸贏也好，要用法律也好，還
    是要怎麼樣，你們大家要商量一下，以後有事情才不會，你
    兒子不會怪你，你女兒不會怪你，你先生也不會怪你啦，那
    個商量好你們去做都沒關係啦，好像說你，我說一句比較不
    客氣的話啦，你不要找我的麻煩啦，你找我的麻煩，我也我
    也，我們那個，你們那個那個洪小姐他就知道，我也不是說
    ，你如果這樣好像說針對找我，也不好啦，我也沒辦法，你
    如果要找我」、「有法律是有法律啦，有法律不過大家沒有
    守法律，是說我是這樣給你提醒一下，你們夫妻、母子就要
    去商量一下」、「這樣才能做啦，不要做一做還讓你先生，
    你兒子怪你，做一做事後會怎麼樣你們大家去考慮看看一下
    ，考慮看那個後果啦，我們人是要考慮到後果，不能說眼前
    ，你們去商量看看，這樣子我只有跟你們說這樣」等語（見
    本院上開勘驗筆錄附件所載）明確，此有本院上開勘驗筆錄
    附件譯文乙份可稽，足證被告甲○○原與丁○○、告訴人丙○○等人之上開簽賭糾紛間，本無任何關聯，且事後係告訴
    人丙○○請託被告甲○○代為連繫丁○○出面解決上開糾紛
    ，被告甲○○始會就受託乙事先後與告訴人丙○○間有上開
    3 段之電話連繫，再揆諸被告甲○○對告訴人丙○○所說上
    開內容以觀，被告甲○○多有不願扯入丁○○、告訴人丙○○等人之上開簽賭糾紛乙事之語，是被告甲○○就丁○○、
    告訴人丙○○等人間上開簽賭糾紛乙事，顯無恐嚇告訴人丙○○之「動機」可言，且被告甲○○雖曾對告訴人丙○○說
    「你如果真的票止付下去，你們絕對出人、出事情，我敢說
    這一句」、「我敢跟你說這句，這句我敢大聲跟你說，你真
    的票給他止付，絕對出事情」、「你票止付，票止付絕對保
    證百分之一百出事情，我敢說這樣」、「那是我在想的，應
    該是百分之一百會這樣，票開出來沒有給人家領，說真的光
    是拿票要來找你，你說，說一句難聽的，你人靜靜的被押走
    ，你不知道押到哪，你都不知道，我敢跟你說」、「你坐下
    去船破海坐底，最後是沒辦法收拾，或是出人命，還是假使
    人被押走怎樣，這你們自己稍微去想一想，不要亂亂做」等
    語屬實，惟如綜合被告甲○○與告訴人丙○○上開3 段電話
    連繫之全部內容後，被告甲○○當時顯應係基於朋友受託情
    誼，分析丁○○、告訴人丙○○等人間上開簽賭糾紛乙事之
    嚴重性及告訴人丙○○當時欲處理上開糾紛方法（即「止付
    支票」）之後果予告訴人丙○○聽，自亦無恐嚇告訴人丙○○之「犯罪故意」可言，至為灼然。
(二)被告乙○○部分：公訴人起訴被告乙○○涉有恐嚇犯嫌云云，
  不僅業據被告乙○○於本院審理時堅決否認在卷，亦核與證人
  即告訴人丙○○於本院審理時亦證稱：「（乙○○有打電話給
  你嗎？）沒有，他只有到我家。都是甲○○跟我聯絡」、「（
  乙○○去你家時有無講什麼恐嚇的話？）他94年2 月28日來我
  家時我剛好不在，我先生告訴我說他有來過」、「（我何時用
  哪一句話恐嚇你？）他到我家時我不在，他沒有恐嚇我」、「
  （甲○○有沒有跟丁○○一起去找過你？）沒有，丁○○是跟
  二個叫「阿青」、「阿良」的男子一起來找我，那次甲○○夫
  妻及乙○○都沒有一起來」等語相符，足認被告乙○○本人於
  94 年1月11日10時許，確未與丁○○一同前往找告訴人丙○○
  ，自無與丁○○一同於上開時地恐嚇告訴人丙○○「如不付錢
  有追殺命令，要至你住處放鞭炮」等語之可能及行為，至為顯
  然。
四、綜上所述，原審以被告上開恐嚇犯行事證明確，而判處被告
    甲○○、乙○○各有期徒刑3 月，並均准以銀元3 百元折算
    一日易科罰金，揆諸上述，容有未合，本件上訴人即被告2
    人之上訴，均有理由，是原判決就被告2 人恐嚇部分，均屬
    無可維持，應均予撤銷，並由本院合議庭依刑事訴訟法第45
    1 條之1 第4 項但書第3 款及第452 條之規定，先將本件被
    告2 人被訴恐嚇部分改依通常程序審理，自為第一審判決。
    此外，復查無其他任何積極事證，足資證明被告2 人確有公
    訴人所指上開犯行，自均屬不能證明被告2 人上開犯罪，應
    依刑事訴訟法第301 條第1 項之規定，均諭知被告2 人無罪
    之判決。
據上論斷，應依刑事訴訟法第455 條之1 第1 項、第3 項、第36
4 條、第369 條第1 項前段、第452 條、第301 條第1 項，判決
如主文。
本案經檢察官楊展庚到庭執行職務
中    華    民    國    97    年    5    月    16   日
                刑事第十二庭  審判長法  官  戴嘉清
                                    法  官  陳信旗
                                    法  官  林晏鵬
上列正本證明與原本無異。
如不服本判決，應於送達後十日內敘明上訴理由，向本院提出上
訴狀
                                    書記官  陳映孜
中    華    民    國    95    年    5    月    16   日


司法院資訊處製作；財團法人民間司法改革基金會備份。
